【裁判字號】    90,交聲,99
【裁判日期】    900323
【裁判案由】    交管條例聲異
【裁判全文】
臺灣板橋地方法院交通法庭裁定                        九十年度交聲字第九九號
    原處分機關  交通部公路局台北區監理所
    異  議  人  甲○○
右列受處分人因違反道路交通管理處罰條例案件，對於原處分機關八十九年十二月十
九日北監五字第裁四０－ＡＡ0000000號處分，聲明異議，本院裁定如左：
    主  文
異議駁回。
    理  由
一、按汽車臨時停車時，應注意交叉路口十公尺內不得臨時停車。汽車停車時，禁止
    臨時停車不得停車，道路交通安全規則第一百十一條第一項第一款、第一百十二
    條第一項第一款，分別定有明文。再按汽車駕駛人在禁止臨時停車處所停車者，
    處新臺幣六百元以上一千二百元以下罰鍰，道路交通管理處罰條例第五十六條第
    一項第一款定有明文。
二、原處分機關略以：異議人即受處分人甲○○所有車牌號碼Ｐ８－四六○七號自用
    小客車，於民國（下同）八十九年十一月六日九時五十三分，在臺北市○○○路
    ○段交叉路口十公尺內停車，經臺北市政府警察局於同年十一月二十一日以北市
    警交大字第ＡＡ0000000號通知單逕行舉發，依道路交通管理處罰條例第
    五十六條第一項第一款規定，通知異議人於八十九年十二月二十日以前自動繳納
    ，裁處罰鍰新臺幣六百元。異議人未依期繳納，並於同年十二月十五日表示不服
    ，經原處分機關於八十九年十二月十九日以北監五字第裁四０－－ＡＡ0000
    000號裁決書處罰鍰新台幣六百元。異議人則以：伊因胞弟當時搭乘便車前往
    臺北市○○○路○段訪友，在前開地點收拾行李及訪友禮物，僅短暫停車，當時
    此路段車輛擁擠，無適當地點停車，情非得已，且車內尚有異議人姐妹，前開裁
    決不近情理，且有欠公允，不能甘服，求為撤銷原處分云云置辯。
三、經查：異議人所有前開自用小客車於右揭時、地，違規停車，經逕行舉發之事實
    ，有臺北市政府警察局於八十九年十一月二十一日北市警交大字第ＡＡ0000
    000號臺北市政府交通局八十八年八月十舉發違反道路交通管理事件通知單影
    本附卷可稽，異議人對系爭自用小客車在前揭時地停車之事實並不爭執，且依首
    揭規定，為維交叉路口之交通順暢，交叉路口十公尺內本不得臨時停車，異議人
    圖一時之便違規停車，明知故犯，所辯各節，實非有理。綜上所述，原處分機關
    依據首開法條規定，並審酌異議人違規情節輕重，裁處罰鍰新臺幣六百元，尚無
    違誤，量罰亦甚妥適，應予維持，本件異議為無理由，應予駁回。
四、據上論結，應依道路交通案件處理辦法第十九條，裁定如主文。
中      華      民      國    九十      年      三      月    二十三    日
                                      台灣板橋地方法院交通法庭
                                          法  官  王  敏  慧
右正本證明與原本無異
如不服本裁定應於裁定送達後五日內向本院提出抗告狀
          書記官  廖  美  紅
中      華      民      國    九十      年      三      月    二十六    日


司法院資訊處製作；財團法人民間司法改革基金會備份。
